臺灣高等法院刑事判決　　　　　　　 100年度上易字第1332號
上　訴　人　臺灣士林地方法院檢察署檢察官
被　　　告　蘇增輝
上列上訴人因被告竊盜案件，不服臺灣士林地方法院100年度易
字第123號，中華民國100年4月20日第一審判決（起訴案號：臺
灣士林地方法院檢察署100年度偵字第3457號），提起上訴，本
院判決如下：
    主  文
上訴駁回。
    事  實
一、蘇增輝意圖為自己不法之所有，基於竊盜之犯意，於民國10
    0年3月5日20時15分許之前某時點，在臺北市○○區○段149
    巷旁之「榮工南港線CL307」工地，徒手竊取屬該工地值班
    工程師郭榮堂監督管領之伸縮鋼樑8組，搬上其駕騎之車號
    ASS-159號重型機車而得手，嗣於當日20時15分許，經警在
    同區○○街附近攔查逮捕，並扣得上開伸縮鋼樑。
二、案經被害人郭榮堂訴由臺北市政府警察局南港分局移送臺灣
    士林地方法院檢察署檢察官偵查起訴。
    理  由
一、對於起訴書、原審判決所引用之被告以外之人於審判外所為
    陳述，檢察官、被告蘇增輝於本院準備程序對該等陳述之證
    據能力皆未予爭執（見本院卷第25頁背面），且被告於原審
    準備程序中為有罪陳述，同意以簡式審判程序進行審判（見
    原審卷第9頁背面），依刑事訴訟法第273條之2規定，簡式
    審判程序之證據調查不受傳聞法則限制之法律效果，原審亦
    有當庭告知被告此一法律效果，此同意即屬同意上開供述證
    據得作為證據（被告始終未表示欲撤回此一同意之意思），
    本院斟酌該等陳述作成時之情況，並無違法取得或證據信用
    性過低之情形，認為適當，依刑事訴訟法第159條之5第1項
    之規定，該等供述證據應均有證據能力。另其他物證如照片
    ，非屬供述證據，無傳聞證據法則之適用，因該等證據與被
    告本案犯行具有關聯性，有證據能力。
二、訊據被告對前揭事實坦承不諱，並經證人即告訴人郭榮堂於
    偵查中結證在卷，復有搜索扣押筆錄、扣押物品目錄表、案
    贓物認領保管單各1份及扣案鋼樑照片在卷可證。本件事證
    明確，被告竊盜犯行洵堪認定。
三、核被告所為，係犯刑法第320條第1項之普通竊盜罪。
四、原審基於同一事證，適用刑法第320條第1項、第41條第1項
    前段之規定（漏引刑法施行法第1條之1第1項、第2項前段，
    茲補正），審酌被告因一時貪欲，竊取被害人財物，惟被告
    犯後業已坦承犯行，態度尚佳，及其生活情況、品性、國中
    畢業之智識程度、所造成之損害等一切情狀，量處被告有期
    徒刑6月，諭知如易科罰金折算標準，為新臺幣（下同）1千
    元折算1日，並說明檢察官雖以被告前已有多次犯竊盜案件
    ，又再犯本件竊盜犯行，顯有犯罪習慣，嚴重危害社會治安
    及他人財產之安全為由，請求依竊盜犯贓物犯保安處分條例
    第3條第1項規定，諭知強制工作，惟被告除本案外，係於96
    年、99年間犯竊盜罪各1次，有本院被告前案紀錄表1份在卷
    可查，其行為固不足取，惟尚難以此遽認被告確有犯竊盜罪
    之習慣；而保安處分中之強制工作，旨在對嚴重職業性犯罪
    及欠缺正確工作觀念或無正常工作因而犯罪者，強制其從事
    勞動，學習一技之長及正確之謀生觀念，使其日後重返社會
    ，能適應社會生活，考量被告於本案犯罪行為之嚴重性尚非
    重大，所竊取之財物價值亦非甚鉅，於犯罪後亦坦承犯行不
    諱，尚知悔悟，審酌被告犯罪情節，認判處如上所述之刑，
    應認足收遏止並矯治其犯罪行為之效果，尚無令被告於刑前
    強制工作之必要，爰不諭知其於刑之執行前令入勞動場所強
    制工作。經核原審判決之認事用法，尚無構成撤銷理由之違
    誤。
五、檢察官上訴意旨略以：本件被告前已有多次竊盜犯行，卻不
    思悔改，一再犯竊盜罪，於偵查中，在事證明確之下，仍矢
    口否認犯行，直至原審準備程序因見無可狡辯，方坦承犯行
    ，難認被告犯罪後態度良好，實有加重刑度矯正其惡性之必
    要，又被告最近一次犯竊盜罪，甫於99年8月5日經臺灣士林
    地方法院以99年度審簡字第975號判決處有期徒刑6月確定，
    檢察官並給予易服社會勞動服務之寬典，惟被告於前案判決
    後未及1年，即再為本件犯行，有被告全國刑案資料查註表1
    份在卷足憑，益證被告漠視國家法令，犯罪後毫無悔意，先
    前之刑度無從矯正被告之惡性及惡行，原審判決卻就犯罪時
    間在後之本件犯行仍量處有期徒刑6月，此不僅與國民感情
    不符，更與比例原則、平等原則、罪刑相當原則有違，是原
    審判決量刑容有未洽，為此，依法提起上訴，請求撤銷原審
    判決，判處被告有期徒刑1年，並諭令其應於刑之執行前，
    入勞動場所強制工作3年，以示警懲等語。
六、按關於刑之量定，係實體法上賦予法院得為自由裁量之事項
    ，倘其未有逾越法律所規定之範圍，或濫用其權限，即不得
    任意指摘為違法（最高法院75年臺上字第7033號判例意旨參
    照）。原審量處被告前揭徒刑，已說明其審酌之情狀，檢察
    官上訴理由雖稱：被告前已有多次竊盜犯行云云，但並未詳
    述相關之前案紀錄，而觀以本院被告前案紀錄表所載，被告
    於80年間至95年間並無竊盜犯罪紀錄，亦無入監執行之紀錄
    ，嗣係於96年間，因犯竊盜罪，經臺灣士林地方法院於97年
    間以97年度湖簡字第19號判處罰金各3千元（二罪），定應
    執行刑罰金5千元確定，99年間，又因犯竊盜罪，經同法院
    以99年度審簡字第975號判處有期徒刑6月確定。由被告96年
    間之案件係經判處罰金之情觀之，其該案犯罪情節顯然非重
    ，而99年間所判處之6月有期徒刑，係執行檢察官准予易服
    社會勞動服務，則被告在本案發生前之至少15年間，均尚未
    有入監執行之紀錄，自難以認定縱使被告入監執行亦無從矯
    正其惡性，若檢察官認給予被告易科罰金，實難收矯正之效
    ，自可於本案執行時，以此為理由，不准被告易科罰金之聲
    請，亦不准給予易服社會勞動服務之機會。按科刑時應以行
    為人之責任為基礎，刑法第57條定有明文，原審量處被告本
    案犯罪有期徒刑6月刑度，依被告所竊得物之價值（告訴人
    稱：價值2萬4千元，見偵查卷第14頁），所使用之手段，再
    考量被告上述前案紀錄，其於偵查中雖未坦認犯罪故意，惟
    於原審已坦承犯行，以及原審判決所述之智識程度等一切情
    狀，原審之量刑仍係以罪責為基礎，並無違反比例原則可言
    ，檢察官上訴理由，以抽象不可捉摸、容易因人而異之所謂
    「國民感情」，指稱原審量刑與比例原則、平等原則、罪刑
    相當原則有違，要求量處被告有期徒刑1年，實已忽略刑法
    第57條所定科刑時應以行為人責任為基礎之原則，尚不足採
    。又應執行之刑未達1年以上者，不適用竊盜犯贓物犯保安
    處分條例之規定，該條例第2條第4項設有明文規定。原審量
    刑既無撤銷改判之理由，本件尚無適用竊盜犯贓物犯保安處
    分條例規定之餘地。再者，被告固有前述犯罪前科，惟觀其
    該等前案量刑僅罰金刑及6月有期徒刑，尚難認被告有犯罪
    之習慣，檢察官除被告前科紀錄外，並未提出其他足認被告
    有犯罪習慣或係因遊蕩、懶惰成習而犯罪之證據，自亦難認
    被告本案有刑法第90條第1項規定之適用。綜上，檢察官上
    訴核無理由，應予駁回。
據上論斷，應依刑事訴訟法第368條，判決如主文。
本案經檢察官許仲瑩到庭執行職務。
中    華    民    國   100    年    6     月    28    日
                  刑事第十三庭  審判長法  官  曾德水
                                      法  官  宋松璟
                                      法  官  王復生
以上正本證明與原本無異。
不得上訴。
                                      書記官  陳靜雅
中    華    民    國   100    年    6     月    29    日
附錄：本案論罪科刑法條全文。
中華民國刑法第320條（普通竊盜罪、竊佔罪）:
意圖為自己或第三人不法之所有，而竊取他人之動產者，為竊盜
罪，處5  年以下有期徒刑、拘役或 5 百元以下罰金。
意圖為自己或第三人不法之利益，而竊佔他人之不動產者，依前
項之規定處斷。
前二項之未遂犯罰之。